【裁判字號】    90,交訴,69
【裁判日期】    900705
【裁判案由】    業務過失致死
【裁判全文】
臺灣臺中地方法院刑事判決                            九十年度交訴字第六九號
    公  訴  人  臺灣台中地方法院檢察署檢察官
    被      告  乙○○
右列被告因過失致死案件，經檢察官提起公訴（九十年度偵字第七八二六號)本院判
決如左：
    主  文
乙○○從事業務之人，因業務上之過失致人於死，處有期徒刑柒月。緩刑參年。
    事  實
一、乙○○平日以務農及買賣泉水為業，係以駕駛為附隨業務之人。其於民國九十年
    二月二十一日下午，駕駛其所有車牌號碼ＭＱ—七三九二號自用小貨車，沿台中
    市○○區○○路由忠勇路往台中港路方向行駛，欲送水至台中市○○路。於同日
    下午三時二十五分許，途經台中市○○區○○路（為閃光黃燈）與往安和路九十
    之八號巷口（為閃光紅燈）之閃光號誌交岔路口時，原應注意汽車行駛至交岔路
    口，其行進應遵守燈光號誌之指示，而號誌為閃光黃燈時，車輛應減速接近，注
    意安全，小心通過。而依當時情形，天氣晴朗，視距良好無障礙物，又無不能注
 意之情事，竟疏於注意，貿然未減速慢行即以時速約三十五公里之速度通過該交
    岔路口，適同一時、地，有張慶生騎乘車牌號碼ＪＣＷ—八八六號重機車，沿台
    中市西屯區○○○路九十之八號之巷子，由巷子底往產業道路方向直行行駛，亦
    應注意汽車行駛至交岔路口，其行進應遵守燈光號誌之指示，而號誌為閃光紅燈
    時，車輛應減速接近，先停止於交岔路口，讓幹道車優先通行後，認為安全時，
    方得續行，而依當時情形，又無不能注意之情事，竟疏於注意，未讓幹道車先行
    ，即貿然通過上開交岔路口，由於雙方有上述之疏失，致乙○○駕駛之ＭＱ—七
    三九二號自用小貨車避煞不及而撞及張慶生騎乘之ＪＣＷ—八八六號重機車，致
    張慶生人車倒地而受有頭部外傷、胸部骨折、左膝擦傷等傷害，經送醫急救後延
    至九十年二月二十三日上午九時四十五分許因顱內出血傷重不治死亡。乙○○見
    肇事後，隨即報警，並於警員到達現場時，自首犯罪，而接受裁判。
二、案經案經檢察官據報相驗後自動檢舉偵查起訴。
    理  由
一、訊據被告乙○○對於右開時、地發生車禍肇事致被害人張慶生死亡之事實，固於
    警訊及偵查中坦承不諱，惟否認有何過失，辯稱：當時伊車子開很慢，被害人機
    車從右邊巷口突然出來，才被撞到云云。惟查右揭犯罪事實，業經被害人之母甲
    ○指訴甚詳，並有道路交通事故調查報告表乙份及現場照片八幀附卷可稽。另本
    件車禍被害人張慶生因此受傷死亡，亦經檢察官督同檢驗員相驗屬實，製有相驗
    筆錄、相驗屍體證明書、驗斷書、相驗照片在卷可憑。按汽車行駛至交岔路口，
    其行進應遵守燈光號誌之指示，而號誌為閃光黃燈，表示警告，車輛應減速接近
    ，注意安全，小心通過。道路交通安全規則第一百零二條第一項第一款、道路交
    通標誌標線號誌設置規則第二一一條第一項第一款分別定有明文。又依道路交通
    事故調查報告表所載，肇事當時，天氣晴朗，視距良好無障礙物，亦無不能注意
    之情事，詎被告竟疏未注意及此，未減速慢行即貿然行經該路口，以致閃避不及
    而肇事，被告應有過失甚明。況本件經送台灣省台中市區車輛行車事故鑑定委員
    會鑑定結果，亦同此認定，有該會九十年四月十九日中市鑑字第九００一五六號
    函附鑑定意見書在卷可稽。雖本件被害人張慶生亦有行至閃紅號誌路口未讓幹道
    車先行之過失，然仍不能因被害人之過失而解免被告之罪責。被告所辯伊並無過
    失云云，要屬卸責之詞，不足採信。此外，被害人確因本件車禍導致顱內出血致
    死，已如前述，則被告過失行為，與被害人之死亡間，自具有相當因果關係，從
    而，事證明確，被告犯行堪以認定。
二、被告平日以務農及買賣泉水為業，係以駕駛為附隨業務之人。其於執行業務中肇
    事致人於死，核被告所為係犯刑法第二百七十六條第二項之罪。被告於肇事後向
    台中市警察局第四分局協和派出所自首，有警局筆錄及現場圖可稽，應依法減輕
    其刑。爰審酌被告過失程度之輕重、被害人亦應負過失責任、被告肇事後態度及
    肇事後被告對被害人家屬已為民事賠償，已据被害人家屬到庭陳述明確等一切情
    狀，量處如主文所示之刑。又查被告前未曾受有期徒刑以上刑之宣告，有被告之
    前科紀錄在卷可按。被告因過失致犯本罪，於犯罪後已與被害人家屬達成和解，
    其經此教訓，當知謹慎而無再犯之虞，本院認本判決所宣告之刑，以暫不執行為
    宜，爰併宣告緩刑，以勵自新。
據上論斷，應依刑事訴訟法第二百九十九條第一項前段、刑法第二百七十六條第二項
、第六十二條前段、第七十四條第一款，罰金罰鍰提高標準條例第一條前段、第二條
，判決如主文。
中      華      民      國    九十      年      七      月      五      日
                                      台灣台中地方法院交通法庭
                                          法  官    許  金  樹
右正本證明與原本無異。
如不服本判決，應於判決送達後十日內向本院提出上訴狀，上訴於臺灣高等法院臺中
分院(須附繕本)。
                                           書記官
中    華    民    國      九十        年      七      月        八      日
附錄論罪科刑實體法條文：
刑法第二百七十六條第二項：
從事業務之人，因業務上之過失犯前項之罪者，處五年以下有期徒刑或拘役，得併科
三千元以下罰金。
(罰金部份業經提高十倍為三萬元)


司法院資訊處製作；財團法人民間司法改革基金會備份。
